【裁判字號】    98,交聲,139
【裁判日期】    980123
【裁判案由】    聲明異議
【裁判全文】
臺灣臺南地方法院交通事件裁定     98年度交聲字第139號
移送機關    交通部公路總局嘉義區監理所臺南監理站
異議人即
受處分人    甲○○
上列受處分人因違反道路交通管理處罰條例案件，對於交通部公
路總局嘉義區監理所台南監理站民國98年1月6日所為之裁決處分
（處分案號：嘉監南字第裁74-S00000000號），聲明異議，本院
裁定如下：
    主  文
異議駁回。
    理  由
一、原處分意旨略以：異議人即受處分人甲○○（原名邱一龍，
    下稱異議人）所有之車牌號碼NKY-552重機車，於民國（下
    同）97年10月8日18時40分許，在台南市○○路及崇善路交
    岔路口，經人駕駛而有報廢登記之汽車仍行駛之違規行為，
    經台南市警察局第一分局員警依法製單舉發，嗣交通部公路
    總局嘉義區監理所麻豆監理站（下稱移送機關），以其違規
    事實明確，依道路交通管理處罰條例第12條第1項第9款、同
    條第2項（原裁決書漏未記載）規定，裁處異議人罰鍰新台
    幣10,800元，並沒入車輛等處分。
二、本件聲明異議意旨略以：異議人所有之車牌號碼NKY-552重
    機車，因異議人長期居住於台中縣清水鎮，不便將已報廢之
    重機車銷毀，故先將其置於台南，但因異議人兄長不知該車
    已報廢，才將其駛出，遭警察舉發，該違規行為實非屬異議
    人所為，為此，聲明異議，請求撤銷原處分等語。
三、按報廢登記之汽車仍行駛，處汽車所有人3,600元以上
    10,800元以下罰鍰，車輛沒入，道路交通管理處罰條例第12
    條第1項第9款、同條第2項分別定有明文。
四、經查：
  (一)異議人所有之牌照號碼NKY-552重機車，於97年10月8日18時
    40分許，遭警舉發於在台南市○○路及崇善路交岔路口，經
    第三人邱吉源駕駛而有報廢登記之汽車仍行駛之違規行為之
    違規事實，有台南市警察局97年10月8日南市警交字第S0000
    0000號舉發違反道路交通管理事件通知單1份在卷可稽，且
    業為異議人所不爭執，因此，異議人所有之車輛已報廢登記
    於上開時、地仍行駛於道路上之事實當可認定。
  (二)異議人所有之上開機車，於97年8月25日至監理機關登記報
    廢，報廢登記後該車輛車體，並未交警察機關或環保單位處
    理，仍置於異議人家中等情，業據異議人於異議狀陳述明確
    ，且有機車車籍查詢1份在卷可參。按汽車引擎、底盤、電
    系、車門損壞應即停駛修護，其不堪修護使用時，應申請報
    廢。公路監理機關實施定期檢驗或臨時檢驗發現汽車有前項
    情事經覆驗不合格時，應責令報廢，道路交通安全規則第29
    條定有明文，足見車輛在各項機械零件之性能上已有不堪修
    護使用時，即應申請報廢或由公路監理機關於檢驗後責令報
    廢，乃基於用路安全之考量，準此，倘機車經報廢登記後，
    即不得行駛於道路上，機車所有人不委託環保單位處理者，
    即應妥善保管該機車，若機車所有人有故意過失使他人駕駛
    該報廢機車行駛於道路，即有影響公眾交通之安全，應受處
    罰，為上開處罰條例所規定明確，顯見機車所有人有善盡保
    管或處理該報廢車輛之義務。本件異議人所有上開重機車既
    已為報廢登記，且異議人於本件違規當時仍為該機車之真正
    所有權人，依上說明，異議人對該重機車本應盡善良保管及
    妥善處理之責，以維護公共交通安全，是異議人雖辯稱其在
    毫不知情及兄長未經其同意之情形下，使用其所有之報廢機
    車云云，惟異議人既未將該車送交環保單位處理而放置於家
    中，本應依規定妥善保管該車，此為異議人之義務，然本件
    異議人僅將該報廢車輛置於家中，其兄長邱吉源尚能輕易由
    家中取得鑰匙駕駛該車外出，造成本件報廢車輛仍行駛之違
    規行為遭警攔檢舉發，應難謂異議人對該車輛已善盡保管及
    妥善處理之責。
五、綜上所述，異議人所有原車牌號碼KY-552重機車，於上述時
    、地，經人駕駛而有汽車經報廢登記仍行駛之違規事實，應
    堪認定。異議人既為上開重機車之所有人，則移送機關據以
    援引道路交通管理處罰條例第12條第1項第9款、同條第2項
    及違反道路交通管理事件統一裁罰標準表之規定，裁處異議
    人罰鍰10,800元，並車輛沒入等處分，核無違誤或不當，本
    件異議，為無理由，應予駁回。
六、據上論斷，應依道路交通管理處罰條例第87條第2項、道路
    交通案件處理辦法第19條，裁定如主文。
中    華    民    國    98    年    1     月    23    日
                     交通法庭   法  官   陳淑勤
以上正本證明與原本無異。
如不服本裁定，應於送達後5日內，向本院提出抗告狀。
                                書記官   謝國欽
中    華    民    國    98    年    1     月    23    日


司法院資訊處製作；財團法人民間司法改革基金會備份。
